nb: Hjem og hage > Dekor > Hage og trapper: Hagesteiner; Minnesteiner; Heller
pt-PT: Casa e jardim > Decoração > Jardim e pedras decorativas: Pedras de jardim; Lápides; Pedras decorativas
fi: Koti ja puutarha > Koristeet > Pihakivet ja kivetys: Pihakivet; Muistokivet; Kivetys
bg-BG: Дом и градина > Декорация > Камъни за градини и пътеки: Градински камъни; Паметни камъни; Камъни за пътеки
es: Casa y jardín > Decoración > Piedras de jardín y caminos de piedras: Piedras de jardín; Piedras conmemorativas; Peldaños
ja: ホーム・ガーデン > インテリア・エクステリア > 庭石・飛び石: 庭石; 記念石; 飛び石
fr: Maison et jardin > Décorations > Pierres de jardin et pas japonais: Pierres de jardin; Pierres commémoratives; Pierres de gué
ko: 가정/원예 용품 > 실내 장식 > 정원석/디딤돌: 정원석; 기념석; 디딤돌
lt-LT: Namai ir sodas > Dekoras > Sodo ir tako akmenys: Sodo akmenys; Paminklai; Tako akmenys
it: Casa e giardino > Arredo > Pietre giardini e vialetti: Pietre da giardino; Pietre commemorative; Pietre per vialetti
th: บ้านและสวน > ของประดับตกแต่ง > หินตกแต่งสวน: หินในสวน; อนุสรณ์หิน; หินรองเหยียบ
da: Hjem og have > Indretning > Have- og trædesten: Havesten; Mindesten; Trædesten
sk-SK: Dom a záhrada > Dekorácie > Záhradné a nášlapné kamene: Záhradné kamene; Pamätné kamene; Nášlapné kamene
de: Heim & Garten > Dekoration > Garten- & Trittsteine: Gartensteine; Gedenksteine; Trittsteine
tr: Ev ve Bahçe > Dekor > Bahçe ve Patika Taşları: Bahçe Taşları; Anıt Taşları; Patika Taşları
cs: Dům a zahrada > Bytové doplňky a dekorace > Zahradní a chodníčkové kameny: Zahradní kameny; Pamětní kameny; Chodníčkové kameny
en: Home & Garden > Decor > Garden & Stepping Stones: Garden Stones; Memorial Stones; Stepping Stones
hr-HR: Dom i vrt > Dekoracije > Kamen za vrt i staze: Vrtno kamenje; Spomen-ploče; Kamene pločice
zh-CN: 家居与园艺 > 装饰 > 观赏石及踏脚石: 观赏石; 纪念石; 踏脚石
pl: Dom i ogród > Ozdoby > Kamienie ogrodowe i ścieżkowe: Kamienie ogrodowe; Kamienie pamiątkowe; Kamienie ścieżkowe
zh-TW: 居家和庭園 > 裝飾用品 > 花園腳踏石: 花園石頭; 紀念石; 腳踏石
vi: Nhà và vườn > Trang trí > Đá lát sân vườn: Đá lát sân vườn; Đá Tưởng Niệm; Đá bước dặm
el: Σπίτι & κήπος > Διακόσμηση > Πέτρες κήπου & πεζοδρομίου: Πέτρες κήπου; Αναμνηστικές πέτρες; Πέτρες πεζοδρομίου
hu: Otthon és kert > Dekoráció > Kert- és lépőkövek: Kerti kövek; Emlékkövek; Lépőkövek
nl: Huis en tuin > Decoratie > Tuintegels en stapstenen: Tuintegels; Gedenkstenen; Stapstenen
ru: Дом и сад > Декор > Камни для сада и пошаговых дорожек: Камни для сада; Мемориальные камни; Камни для пошаговых дорожек
sl-SI: Dom in vrt > Dekoracija > Terasne in pohodne plošče: Terasne plošče; Spominski kamni; Pohodne plošče
ro-RO: Casă și grădină > Decorațiuni > Pietre pentru grădini și cărări: Pietre pentru grădini; Pietre memoriale; Pietre pentru cărări
pt-BR: Casa e jardim > Decoração > Pedras para jardins e caminhos: Pedras de jardim; Pedras memoriais; Pedras para caminhos
sv: Hem och trädgård > Dekor > Trädgårdsstenar och stegstenar: Trädgårdsstenar; Minnesstenar; Stegstenar